臺灣高等法院刑事判決　　　　　　　　 94年度上訴字第370號
上　訴　人
即　被　告　甲○○
上列上訴人因毒品危害防制條例案件，不服臺灣桃園地方法院93
年度訴緝字第139號，中華民國93年12月9日第一審判決（起訴案
號：臺灣桃園地方法院檢察署91年度偵字第13244號），提起上
訴，本院判決如下：
    主  文
原判決撤銷。
甲○○持有第一級毒品，處有期徒刑陸月，如易科罰金以佰元
折算壹日。扣案之第一級毒品海洛因壹包（淨重貳點陸玖公克）
，沒收銷燬之，包裹第一級毒品海洛因之外包裝壹個（重量壹點
肆貳公克），沒收之。
    事  實
一、甲○○明知海洛因為毒品危害防制條例所管制之毒品，不得
    非法持有，竟於91年7月12日18時30分許，駕駛車號G9-2871
    自小客車，攜帶第一級毒品海洛因1包（淨重2.69公克）及
    包裹第一級毒品海洛因之外包裝1個（重1.42公克）至桃園
    縣八德市○○路○段與大明街口之花旗汽車教練場時，為警
    當場查獲，且在該車後座腳踏墊上扣得第一級毒品海洛因1
    包（淨重2.69公克），及外包裝1只（重1.42公克）。
二、案經桃園縣政府警察局桃園分局移送臺灣桃園地方法院檢察
    署檢察官偵查起訴。
    理  由
一、訊據上訴人即被告甲○○坦承為自行施用而持有上開毒品海
    洛因等情不諱，而在被告所駕駛車牌號碼G9-2871號自小客
    車後座腳踏墊上所扣得之第一級毒品海洛因1包，經送請法
    務部調查局鑑定結果，係含第一級毒品海洛因成分，淨重
    2.69公克（包裝重1.42公克），純度36.79％，純質淨重
    0.99公克，有該局調科壹字第080005541號鑑定通知書附卷
    可稽。本件事證明確，被告持有第一級毒品海洛因之犯行，
    至堪認定。
二、核被告所為，係犯毒品危害防制條例第11條第1項之持有毒
    品罪。公訴意旨雖以：被告甲○○明知海洛因係屬毒品危害
    防制條例第一級毒品，不得持有、轉讓，竟基於轉讓第一級
    毒品海洛因之犯意而應允乙○○之要求，並約定於桃園縣八
    德市○○路○段與大明街口之「花旗汽車教練場」相見，並
    攜帶第一級毒品海洛因1包 (淨重2.69公克）及包裹第一級
    毒品海洛因之外包裝1個（重量1.42公克）至該處，欲交付
    予乙○○。是時乙○○見甲○○依約前來，即進入前開車輛
    中欲拿取第一級毒品海洛因而甲○○尚未交付之際，經在該
    處埋伏之警員當場查獲，因認甲○○有轉讓第一級毒品未遂
    之犯行。惟按刑法第25條所謂已手於犯罪行為之實行，係
    指對於構成要件之行為，已開始實行而言，若於手此項要
    件行為以前之準備行動，係屬預備行為，除有處罰預備之明
    文，應依法處罰外，不能遽以未遂犯論擬（最高法院30年上
    字第684號判例參照）。查證人即查獲警員於偵查中供「（
    有無看到劉（韓星）交錢給林（育誠），林（育誠）將毒品
    交劉（韓星）？沒有」、「．．．有在後座腳踏墊上查獲海
    洛因1包」等語（偵查卷第61頁正反面），顯然自為警目擊
    直到查扣毒品之階段，均未見被告有何交付之動作，尚難認
    已達手之程度。縱在車上查獲之毒品可認係被告甲○○所
    有，或為預備行為，或為供自己施用而持有（按被告甲○○
    於91年7月12日為警查獲並採尿送驗，呈安非他命陽性反應
    ，旋經裁定送戒治，有尿夜檢定書及前科紀錄表附卷可參）
    ，不能僅因其持有，而論以轉讓毒品罪，起訴法條應予變更
    。
三、本件尚無證據足證被告已手於交付之行為，而轉讓毒品又
    無處罰預備犯，原審論處被告轉讓毒品未遂，尚有未洽，被
    告上訴意旨否認轉讓毒品，非無理由，應由本院將原判決撤
    銷改判。爰審酌被告持有毒品之動機、目的、手段、所生危
    害及犯後態度等情狀乃量處如主文第二項所示之刑，並諭知
    易科罰金折算標準示懲。扣案之第一級毒品海洛因1包 (淨
    重2.69公克），沒收銷燬之，包裹第一級毒品海洛因之外包
    裝1個（重量1.42公克），沒收之。
據上論斷，應依刑事訴訟法第369條第1項前段、第364條、第299
條第1項前段、第300條，毒品危害防制條例第11條第1項、第18
條第1項、第19條第1項，刑法第11條前段、第41條1項前段、罰
金罰鍰提高標準條例第2條，判決如主文。
本案經檢察官李良忠到庭執行職務。
中　　華　　民　　國　　94　　年　　6 　　月　　8 　　日
　　　　　　　　　刑事第六庭審判長法　官  許　國　宏
　　　　　　　　　　　　          法　官　林　銓　正
　　 　 　　　　　　　      　　　法　官　洪　光　燦
以上正本證明與原本無異。
檢察官如不服本判決，應於收受送達後10日內向本院提出上訴書
狀，其未敘述上訴之理由者並得於提起上訴後10日內向本院補提
理由書（均須按他造當事人之人數附繕本）。
被告不得上訴。
                                  書記官　陳　玉　嬋
中　　華　　民　　國　　94　　年　　6 　　月　　10　　日
附錄：本案論罪科刑法條全文
毒品危害防制條例第11條第1項：
持有第一級毒品者，處三年以下有期徒刑、拘役或新臺幣五萬元
以下罰金。
